【裁判字號】    97,台上,5285
【裁判日期】    971023
【裁判案由】    違反毒品危害防制條例
【裁判全文】
最高法院刑事判決            九十七年度台上字第五二八五號
上  訴  人  甲○○
選任辯護人  蕭敦仁律師
上列上訴人因違反毒品危害防制條例案件，不服台灣高等法院台
南分院中華民國九十七年七月一日第二審更審判決（九十七年度
重上更(五)字第一一六號，起訴案號：台灣嘉義地方法院檢察署八
十九年度偵字第二四０三號），提起上訴，本院判決如下：
    主  文
上訴駁回。
    理  由
按刑事訴訟法第三百七十七條規定：上訴於第三審法院，非以判
決違背法令為理由，不得為之；是提起第三審上訴，應以原判決
違背法令為理由，係屬法定要件。茍上訴理由書狀並未依據卷內
訴訟資料具體指摘原判決不適用何種法則或如何適用不當，或所
指摘原判決違法情事，顯與法律規定得為第三審上訴理由之違法
情形不相適合時，均應認其上訴為違背法律上之程式，予以駁回
。本件原判決認定上訴人甲○○有其事實欄所載之犯行，因而撤
銷第一審之科刑判決，改判仍論上訴人以販賣第二級毒品罪，累
犯，依刑法第五十九條酌減其刑後量處有期徒刑三年八月，並為
相關從刑之宣告。已詳細說明其所憑之證據及得心證之理由，對
於上訴人所為之辯解，並已逐一敘明其如何不可採，俱有卷存之
證據資料可資覆按。從形式上觀察，原判決並無違背法令情形。
上訴人上訴意旨略稱：(一)、證人籃仁厚之證詞先後不一，且所述
伊向上訴人購買毒品之通話時間與卷存電話通聯紀錄時間非盡相
符，迭具瑕疵；而上訴人關於曾交付第二級毒品安非他命予籃仁
厚之警詢自白，亦與事實不符，原審並無堅實補強證據足資佐證
，遽採為上訴人有罪之論據，自有未合。(二)、上訴人業供出毒品
來源乃綽號「山貓」之男子及其大致年齡、身材特徵，原審未再
查證警方有無循線查獲「山貓」之販毒罪行，逕認並無因上訴人
之供述而查獲毒品來源，不得依規定減輕其刑，亦有調查未盡之
違誤。(三)、依上訴人警詢供述向「山貓」購入安非他命之價格與
籃仁厚所供向上訴人購買毒品之價格參互對照，上訴人並無利得
可言，原審認上訴人之販賣行為，有從中賺取差額利潤之營利意
圖，併有可議云云。
惟按供述證據前後，雖稍有參差或互相矛盾，事實審法院非不可
本於經驗法則斟酌其他證據作合理之比較定其取捨，從而供述證
據之一部認為真實者予以採取，亦非證據法則所不許。又證據之
取捨與證據之證明力如何，均屬事實審法院得自由裁量、判斷之
職權；苟其此項裁量、判斷，並不悖乎通常一般之人日常生活經
驗之定則或論理法則，又於判決內論述其何以作此判斷之心證理
由者，即不得任意指摘其為違法，而據為提起第三審上訴之合法
理由。原判決綜合卷內各項證據資料，認定上訴人確係基於營利
意圖，交付安非他命予籃仁厚而有本件販賣安非他命犯行等情，
乃其採證認事調查職權之合法行使；且於理由中論述籃仁厚警詢
及偵查中所述關於上訴人販賣安非他命予伊之基本事實，諸如聯
絡方式、販賣地點及次數等均相一致，自非不得採為證據；而經
原審向台灣嘉義地方法院檢察署及原法院更三審向嘉義縣警察局
中埔分局函查結果，均無因上訴人供述而查獲毒品來源情事，不
得依毒品危害防制條例第十七條規定減輕其刑等旨，並無上訴意
旨所稱調查未盡情事。上訴意旨任意為有利上訴人之推論，並非
有據。又原判決認定上訴人本件犯行，係以藍仁厚之證言、上訴
人有關曾交付安非他命予籃仁厚之供述，及籃仁厚與上訴人電話
通聯紀錄等證據資料為其論據，並非僅以上訴人該部分供述為唯
一證據。上訴意旨泛詞指摘原判決僅憑伊該部分自白，遽行判斷
，洵屬誤會。其餘上訴意旨，就原判決究竟如何違背法令，並未
依據卷內訴訟資料為具體之指摘，仍執陳詞，否認犯罪，為單純
之事實上爭執，均非適法之第三審上訴理由。其上訴違背法律上
之程式，應予駁回。又ＳＸ－０八五七福斯汽車行車執照原發照
日期八十一年七月二日，原判決誤載為九十一年七月二日，應予
更正，附為明。
據上論結，應依刑事訴訟法第三百九十五條前段，判決如主文。
中    華    民    國  九十七  年    十    月  二十三  日
                      最高法院刑事第九庭
                          審判長法官  洪  文  章
                                法官  郭  毓  洲
                                法官  黃  梅  月
                                法官  邱  同  印
                                法官  黃  一  鑫
      本件正本證明與原本無異
                                      書  記  官
中    華    民    國  九十七  年    十    月  二十八  日
                                                Ａ


司法院資訊處製作；財團法人民間司法改革基金會備份。
